臺灣高雄地方法院刑事判決　　　　　　 94年度易字第855號
公　訴　人　臺灣高雄地方法院檢察署檢察官
被　　　告　甲○○　男　23歲.
　　　　　　丙○○　男　24歲.
上列被告等因傷害案件，經檢察官提起公訴（94年度偵字第7152
號），嗣因被告等均就被訴事實為有罪之陳述，本院並聽取當事
人之意見後，改由受命法官獨任依簡式審判程序審理，判決如左
：
    主  文
甲○○共同傷害人之身體，處有期徒刑參月，如易科罰金，以
佰元折算壹日。緩刑貳年。
丙○○共同傷害人之身體，處有期徒刑參月，如易科罰金，以
佰元折算壹日。
    事  實
一、甲○○、丙○○與姓名、年籍不詳之成年男子共三人，於民
    國93年12月18日上午1 時40分許，在高雄市新興區○○○路
    65號之「享溫馨KTV 」中庭前，見乙○○與友人林文吉、朱
    佩珊在該處等車欲行離去，竟共同基於傷害之犯意聯絡，分
    別由甲○○、丙○○以拳頭毆打乙○○，另由該不詳姓名、
    年籍之男子手持鐵製三節警棍毆打乙○○，致乙○○因此受
    有頭部外傷併鼻骨骨折及流鼻血等傷害。
二、案經乙○○訴由高雄市政府警察局新興分局報告臺灣高雄地
    方法院檢察署檢察官偵查起訴。
    理  由
一、被告甲○○、丙○○所犯係死刑、無期徒刑、最輕本刑為3
    年以上有期徒刑以外之罪，其等於準備程序中就被訴事實均
    為有罪之陳述，經法官告知簡式審判程序之旨，並聽取公訴
    人及被告之意見後，經本院裁定由受命法官獨任進行簡式審
    判程序，合先敘明。
二、訊據被告甲○○、丙○○對其等於上揭時、地，共同徒手毆
    打告訴人乙○○致傷之事實，於本院審理時均坦承不諱，核
    與告訴人於警詢、偵查中及本院指稱：我當時與友人唱完歌
    後，在中庭等車回家，被告二人及另一不詳之人不分清紅皂
    白，即無緣無故打我，其中有一人拿鐵棍打我，我受傷後，
    就被救護車送到高雄市立聯合醫院等語，大致相符；另告訴
    人受有頭部外傷併鼻骨骨折及流鼻血等傷害一情，亦有高雄
    市立聯合醫院94年1 月29日之高市聯合醫診字第629 號診斷
    證明書及國軍高雄總醫院93年12月31日之診斷證明書各1 紙
    在卷可憑，足認被告二人上開自白應與事實相符，堪可採信
    。綜上所述，本案事證明確，被告二人犯行，均堪認定。
三、核被告二人所為，均係犯刑法第277 條第1 項之傷害罪。被
    告甲○○、丙○○與不詳姓名之人，就上開犯行，分別有犯
    意之聯絡及行為之分擔，為共同正犯。爰審酌被告二人毫無
    緣由，即率爾毆傷告訴人，致成告訴人受有無謂之傷害，法
    紀觀念薄弱，惟念其等犯後均坦承犯行，尚知悔悟及告訴人
    受傷之程度等一切情狀，分別量處如主文所示之刑，並均諭
    知易科罰金之折算標準，以資懲儆。末查，被告甲○○前未
    曾受有期徒刑以上刑之宣告，有台灣高等法院被告全國前案
    紀錄表1 份在卷可憑，其犯後坦承犯行，並與告訴人達成民
    事和解，賠償告訴人所受之損害，且當庭向告訴人致歉，亦
    取得告訴人之原諒，有本院94年6 月6 日訊問筆錄及和解書
    各1 份在卷可參，其經此教訓後，應知所警惕，信無再犯之
    虞，本院因認前開對其宣告之刑以暫不執行為適當，併諭知
    緩刑2 年，以勵自新。
四、至該不詳成年男子持之毆打告訴人之鐵製三節警棍1 支，雖
    係供犯罪所用之物，惟被告二人均辯稱非其等所有，復未扣
    案，為免將來執行之困難，爰不併為宣告沒收，附此敘明。
據上論斷，依刑事訴訟法第273 條之1 第1 項、第299 條第1 項
前段，刑法第28條、第277 條第1 項、第41條第1 項前段、第74
條第1 款，罰金罰鍰提高標準條例第1 條前段、第2 條規定，判
決如主文。
案經檢察官丁○○到庭執行職務。
中　　華　　民　　國　　94　　年　　6 　　月　　23　　日
                  刑事第二庭  法　官  曾鴻文
以上正本證明與原本無異。
如不服本判決，應於收受送達後10日內向本院提出上訴書狀。
中　　華　　民　　國　　94　　年　　6 　　月　　23　　日
 　　　　　　　　　　　       書記官  王高山
附錄本判決論罪之法條：
刑法第277條條第1項：
傷害人之身體或健康者，處3 年以下有期徒刑、拘役或1,000 元
以下罰金。
